【裁判字號】    90,易,143
【裁判日期】    900627
【裁判案由】    恐嚇取財
【裁判全文】
臺灣苗栗地方法院刑事判決                    九十年度易字第一四三號
    公  訴  人  臺灣苗栗地方法院檢察署檢察官
    被      告  丙○○
右列被告因恐嚇取財案件，經檢察官提起公訴（八十九年度偵字第三二四七號），本
院判決如左：
    主  文
丙○○連續意圖為自己不法之所有，以恐嚇使人將本人之物交付，未遂，處有期徒刑
捌月。緩刑參年。
扣案之信封三紙、信紙三張均沒收。
    事  實
一、丙○○基於意圖為自己不法所有之概括犯意，於民國八十九年三月十六日，將其
    所寫：「賴老闆：我需要三十萬現金我弟兄目前住院急用錢希望您能做到（一個
    外國媳婦就給人家１、２百萬，這些小錢算什麼）明晚八點準時拿到你們家下面
    約５０公尺阿常快○樂色桶內否則後果自行服責（千萬別報案）否則家破人亡生
    意也別想作了（切記）阿狗上」之恐嚇信件，自行投遞至苗栗縣三義鄉○○村○○路一七○之一號乙○○所經營之賴新魁麵店，向乙○○恐嚇並索取新台幣（下
    同）三十萬元，致乙○○心生畏懼，而報警，並以報紙偽裝成現金，再依該恐嚇
    信之指示投入阿常便當之垃圾筒內，惟丙○○並未出面取款。丙○○並基於同一
    之犯意，於同年七月八日，以相同之方式，將其所寫：「老闆  生意很好很賺錢
    ．．．可不可以分一點來花花．．．．．．２０萬  記得明晚九點包好拿到阿常
    快○垃圾桶內要不然生意也別想做了  我會叫兄弟去拿千萬別誏第三者知道  否
    則  殺、殺  切記  切記  自己  一個人來」之恐嚇信件，自行投入苗栗縣三義
    鄉○○村○○路一七○之七號甲○○所經營之金榜麵館內，向甲○○恐嚇索取二
    十萬元，致甲○○心生畏懼，而以報告剪成紙鈔大小並以塑膠袋包好，再依該恐
    嚇信之指示投入該垃圾筒內，丙○○隨即於同年月九日上午七時二十分許，至該
    垃圾筒內取出該塑膠袋，丙○○發覺係報紙後，於同年八月三日，再以恐嚇信件
    ，向甲○○恫稱：「幹你娘  我又回來了，謝謝你的二十萬報紙，幹  生意那麼
    好．請問一下您有沒有開店報照  否則．我會去告你沒有執照  店馬上關門  生
    意也別做了再一次机會給你  今天晚上同一時間同一地點  ２０萬  沒有娶老婆
    賺錢那麼多等於沒有用  ２０萬小數目  幹  信不信由你」，而向甲○○索取二
    十萬元，致甲○○心生畏懼，而報警，並於同年月四日，以日曆紙剪成紙鈔形狀
    並附上寫有「現在不方便，過幾天我才拿貳萬元給你，我現在沒有現金，對不起
    」之字條再以塑膠袋包好後，投入上開垃圾筒內，丙○○於同日晚上九時十分許
    ，在該垃圾筒內取走上開包有紙鈔之塑膠袋，並攜回家中，嗣經警循線查獲，並
    當場在丙○○住處查獲上開包有字條、日曆紙之紅色塑膠袋。
二、案經苗栗縣警察局苗栗分局報請臺灣苗栗地方法院檢察署檢察官偵查起訴。
    理  由
一、訊據被告丙○○固坦承於前揭時、地投遞恐嚇信件，並至上開垃圾筒內取走包妥
    之塑膠袋等之事實，辯稱：伊實在不是想要他們的錢，純粹只是為了好玩而己，
    但是沒想到會造成這麼嚴重的後果云云；然查：右揭犯罪事實，業據被害人乙○○、甲○○指述綦詳，並有信封三紙、信紙三張及上開包有字條、日曆紙之紅色
    塑膠袋扣案可稽。本件事證明確，被告犯行洵堪認定。
二、核被告先後所為，均係犯刑法第三百四十六條第三項、第一項之恐嚇取財未遂罪
    。其先後多次犯行，時間緊接，犯罪構成要件相同，顯係基於概括犯意為之，應
    依連續犯規定論以一罪，並依法加重其刑。又被告於未取得款項時即為警查獲，
    為未遂犯，應依刑法第二十六條前段規定減輕其刑，並依法先加後減之。爰審酌
    被告犯罪之動機、目的、手段、所致生之危害、犯罪後之態度尚佳等一切情狀，
    量處如主文所示之刑。又被告前未曾受有期徒刑以上刑之宣告，有臺灣高等法院
    前案紀錄表在卷可稽，其因一時年輕氣盛，思慮欠周致觸犯刑章，經此教訓後，
    自應知所警惕而有所收斂，應當無再犯之虞，本院因認對其所宣告之刑，以暫不
    執行為適當，爰併宣告緩刑三年，以啟自新。扣案信封三紙、信紙三張，係被告
    所有供被告犯罪所用之物，業據被告陳明在卷，爰併予依法宣告沒收。至扣案由
    被害人交付被告之紅色塑膠袋一個、字條一紙、紙鈔狀日曆紙三張、及日曆紙六
    張，既非本案犯罪所用之物，亦非犯罪所得之物，自無庸宣告沒收，附此敘明。
據上論斷，應依刑事訴訟法第二百九十九條第一項前段，刑法第五十六條、第三百四
十六條第三項、第一項、第二十六條前段、第七十四條第一款、第三十八條第一項第
二款，罰金罰鍰提高標準條例第一條前段，判決如主文。
本案經檢察官蔡宗熙到庭執行職務
中        華        民        國    九十    年    六    月    二十七日
                                      臺灣苗栗地方法院刑事第一庭
                                          法  官    楊  台  清
右正本證明與原本無異。
如不服本判決，應於判決送達後十日內向本院提出上訴狀( 應附繕本 )，上訴於
臺灣高等法院台中分院。
                                          書記官    李  惠  雯
中        華        民        國    九十    年    六    月    二十七    日
附錄本案論罪科刑法條全文：
附錄法條：刑法第三百四十六條第一項、第三項
意圖為自己或第三人不法之所有，以恐嚇使人將本人或第三人之物交付者，處六月以
上五年以下有期徒刑，得併科一千元以下罰金。
以前項方法得財產上不法之利益，或使第三人得之者，亦同。
前二項之未遂犯罰之。


司法院資訊處製作；財團法人民間司法改革基金會備份。
